

INFORMATIONS PERSONNELLES



Autonome et enthousiaste, mes expériences m'ont permis de développer mes compétences en programmation. Je souhaite rejoindre une équipe pour apporter mon dynamisme et mon goût des défis, tout en continuant à progresser sur le plan personnel et technique.

MES CONTACTS





+33 7 66 79 45 58



emmanuel.ngbame-koyapolo@epitech.eu



Emmanuel NGBAME | Linkedin



dididnk | Github



Strasbourg, 67200

LANGUES



Anglais

: TOEIC - A2

Espagnol : Notions

RÉALISATIONS | Portfolio



Scanner ou cliquer sur le QR code 🛶



AUTRES





: Football



Arts martiaux : Judo



: Sciences & spiritualité



: Dessin(crayon, feuilles)

Emmanue

Recherche d'alternance Architecte logiciel et développeur d'applications

COMPÉTENCES ET OUTILS UTILISÉS



Analyse & Conception: Merise

Gestion de Projet: Agile Scrum, Jira, Trello, Notion, Azur Agil *Front-end*: HTML5, CSS, Less, Angular, WordPress, Bootstrap Fullstack: Java/Aurelia.js, C#/.NET (dotnet) & Blazor, Python/Django

Desktop: *C*, *C*++, *C*#

IOT : Arduino, C, C++, Cloud IOT, IOT Remote

Mobile: Flutter, Kotlin, C#/Xamarin

BDD: SQL, SQLite, MySQL, PostgreSQL, MariaDB, MongoDB, Neo4J Architecture logicielle: MVC, Oignon (.NET), Microservices, CQRS

Environnements SE: Windows et Ubuntu

Autres: Tests unitaires, Pack Office, Git, Webservices, API REST,

Design Pattern, Kubernetes & Docker

EXPÉRIENCES PROFESSIONNELLES



- Consultant IT Angular C# .Net

Amaris consulting Strasbourg Schiltigheim, FRANCE | Janvier 2024- Juillet 2024| *

- Développeur Fullstack Blazor C# .NET

T&S - Technology and Strategy Strasbourg Schiltigheim, FRANCE | Octobre 2022- Janvier 2024 | 1 an et 3 mois Développement des applications internes.

- Développeur Full Stack et apprenti chef de projet

Multimédia Solutions

Cestas, FRANCE | Janvier-Juin 2022 | 5 Mois

Développement des logiciels édités par la société et pour le partenaire. (Aurélia Js, HTML & Less, JAVA, SQL, MariaDB & Asciidoc).

- Chargé des applications web

Wolf technologies

Kinshasa, RD Congo | Septembre-Octobre 2019 | 1 Mois Analyse, conception, développement et suivis des applications web (Méthode agile, Html5, Css3, Js, PHP & MySQL).

- Concepteur et Développeur logiciel Desktop

La Société Financière de Développement Kinshasa, RD Congo | Juillet - Août 2019 | 1 Mois Édition d'un logiciel Desktop pour la gestion des agents. (Excel, MS Acces, SQL Serveur, Visual basic 11.0 (WPF)).

FORMATIONS



- Architecte Logiciel et Développeur d'Applications IOT (Bac+5) Epitech Strasbourg - Strasbourg, FRANCE | 2022 - 2024 | 🔗
- Licence Professionnelle DAGPI

Développement d'Applications et Gestion de Projet Informatique IUT de Bordeaux - Bordeaux, FRANCE | 2022 | ❖

- Diplôme de GRADUAT (Bac+3) en Analyse & Programmation Institut Supérieur de Commerce de Kinshasa - RD Congo | 2019 | 🔊

- Diplôme de BACCALAURÉAT en Sciences

Mathématiques & Physiques

Collège de Lasalle - Kinshasa, RD Congo | 2016 | 🔊

